【裁判字號】    98,審訴,1045
【裁判日期】    980731
【裁判案由】    毒品危害防制條例
【裁判全文】
臺灣桃園地方法院刑事判決            98年度審訴字第1045號
公  訴  人  臺灣桃園地方法院檢察署檢察官
被      告  甲○○
指定辯護人  本院公設辯護人  陳瑞明
上列被告因毒品危害防制條例案件，經檢察官提起公訴（98年度
毒偵字第1208號），嗣被告於準備程序進行中為有罪之陳述，經
本院合議庭裁定由受命法官獨任進行簡式審判程序後，聲請改依
協商程序而為判決，本院判決如下：
    主  文
甲○○施用第一級毒品，累犯，處有期徒刑捌月；又施用第二級
毒品，累犯，處有期徒刑伍月。應執行有期徒刑壹年。
    事實及理由
一、本件被告所犯係死刑、無期徒刑或最輕本刑為3 年以上有期
    徒刑以外之罪，其於準備程序中就被訴事實為有罪之陳述，
    經本院告知簡式審判程序之旨，並聽取公訴人、被告及辯護
    人之意見後，爰依刑事訴訟法第273 條之1 第1 項規定合議
    裁定由受命法官獨任進行簡式審判程序。
二、被告甲○○前有違反毒品危害防制條例、侵占、搶奪前科，
    其中(1)於民國91年間，因侵占案件，經本院以91年度訴字第
    522 號判決判處有期徒刑7 月確定；(2)又於92年間，因搶奪
    案件，經本院以92年度訴字第1550號判決判處有期徒刑8 月
    、罰金銀元3000元確定；(3)再於92年間，因施用毒品案件，
    經本院以93年度訴字第109 號判決分別判處有期徒刑7 月、
    4 月，應執行有期徒刑10月確定，上開編號(2)(3)三罪有期徒
    刑部分，經本院以93年度聲字第1485號裁定應執行有期徒刑
    1 年6 月，並與編號(1)之有期徒刑7 月接續執行，有期徒刑
    部分於93年12月16日縮短刑期假釋出監並付保護管束，於94
    年9 月27日保護管束期滿，假釋未經撤銷視為執行完畢（構
    成累犯）。
三、被告另於88年間，因施用毒品案件，經臺灣新竹地方法院以
    88年度毒聲字第1492號裁定送觀察、勒戒後，認無繼續施用
    毒品傾向，於88年10月13日釋放出所，並由臺灣新竹地方法
    院檢察署檢察官於88年10月25日以88年度毒偵字第4935號為
    不起訴處分確定。又於89年間，因施用毒品案件，經臺灣新
    竹地方法院以89年度毒聲字第1800號裁定送觀察、勒戒後，
    認有繼續施用毒品傾向，再經同院以89年度毒聲字第2319號
    裁定令入強制戒治處所施以強制戒治，後經同院以90年度毒
    聲字第671 號裁定停止戒治，於90年5 月16日出所並交付保
    護管束，於90年9 月15日保護管束期滿，未經撤銷視為執行
    完畢，該次施用毒品犯行，並經臺灣新竹地方法院以89年度
    易字第1158號判決判處有期徒刑5 月確定。又五年內之92年
    間，因施用毒品案件，經本院以93年度訴字第109 號判決判
    處應執行有期徒刑10月確定。詎仍不知悔改，明知海洛因、
    安非他命業經公告列為毒品危害防制條例第2 條第2 項第1
    款、第2 款之第一、二級毒品，不得非法持有、施用，竟分
    別基於施用第一級毒品海洛因及第二級毒品安非他命之犯意
    ，於98年2 月2 日某時，在桃園縣中壢市○○○街167 號9
    樓許美花居所內，分別施用第一級毒品海洛因及第二級毒品
    安非他命各1 次。嗣於同日16時許，與許美花（所涉違反毒
    品危害防制條例案件，由檢察官另案偵辦）騎乘車牌號碼BJ
    Q-172 號重型機車，行經桃園縣中壢市○○○街167 號前為
    警查獲，並扣得許美花所有供（但非專供）施用第一級毒品
    所用之注射針筒2 支、供（但非專供）施用第二級毒品所用
    之安非他命吸食器1 組。案經桃園縣政府警察局移送臺灣桃
    園地方法院檢察署檢察官偵查後起訴。
四、證據名稱：
  (一)被告於本院準備程序中之自白。
  (二)台灣檢驗科技股份有限公司濫用藥物檢驗報告暨桃園縣政
      府警察局被採尿人尿液暨毒品真實姓名與編號對照表各1
      份附卷可稽。
五、本件經檢察官與被告於審判外達成協商之合意且被告已認罪
    ，其合意內容為：就其施用第一級毒品部分，被告願受科刑
    範圍為有期徒刑8 月；施用第二級毒品部分，被告願受科刑
    範圍為有期徒刑5 月，應執行有期徒刑1 年。經查，上開協
    商合意並無刑事訴訟法第455 條之4 第1 項所列情形之一，
    檢察官聲請改依協商程序而為判決，本院爰不經言詞辯論，
    於協商合意範圍內為協商判決，合予敘明。
六、扣案之注射針筒2 支及安非他命吸食器1 組，均係同案遭查
    獲被告許美花所有，業據證人許美花於警詢中證述在卷，宜
    由許美花案件予以宣告沒收，本件毋庸宣告沒收，附此敘明
    。
七、應適用之法條：刑事訴訟法第273 條之1 第1 項、第455 條
    之4 第2 項、第455 條之8 ，毒品危害防制條例第10條第1
    項、第2 項，刑法第11條前段、第47條第1 項、第51條第5
    款。
八、本判決除有刑事訴訟法第455 條之4 第1 項第1 款、第2 款
    、第4 款、第6 款、第7 款所定情形之一，或違反同條第2
    項規定者外，不得上訴。
九、如不服本件判決，得自收受判決送達之日起10日內，向本院
    提出上訴書狀，上訴於第二審法院。
本案經檢察官潘怡華到庭執行職務。
中    華    民    國    98    年    7     月    31    日
                  刑事庭    法  官  徐  培  元
以上正本證明與原本無異。
如不服本判決應於收受判決後10日內向本院提出上訴書狀，並應
敘述具體理由。其未敘述上訴理由者，應於上訴期間屆滿後20日
內向本院補提理由書 (均須按他造當事人之人數附繕本)「 切勿
逕送上級法院」。
                            書記官  張  筆  隆
中    華    民    國    98    年    8     月    4     日
附錄本件論罪科刑法條：
毒品危害防制條例第10條
施用第一級毒品者，處六月以上五年以下有期徒刑。
施用第二級毒品者，處三年以下有期徒刑。


司法院資訊處製作；財團法人民間司法改革基金會備份。
